【裁判字號】    89,訴,227
【裁判日期】    890529
【裁判案由】    違反毒品危害防制條例
【裁判全文】
臺灣屏東地方法院刑事判決                          八十九年度訴字第二二七號
    公  訴  人  臺灣高雄地方法院檢察署檢察官
    被      告  甲○○
    指定辯護人  本院公設辯護人乙○○
右列被告因違反毒品危害防制條例案件，經檢察官提起公訴（八十八年度偵字第五九
五六號），本院判決如左：
     主  文
甲○○連續販賣第二級毒品，累犯，處有期徒刑柒年陸月。扣案之行動電話壹支沒收
；留有安非他命殘渣之塑膠袋壹包（貳袋）沒收銷燬。犯罪所得之財物新臺幣貳萬元
沒收，如全部一部不能沒收時，以其財產抵償之。
     事  實
一、甲○○前因違反麻醉藥品管理條例案件，經本院判處有期徒刑八月確定，於民國
    八十六年四月二十六日執行完畢，仍不知悛悔，基於意圖營利之概括犯意，化名
    綽號「阿明」，持用行動電話0000000000號聯繫販毒事宜之方式，於
    如附表所示之時間、地點，先後四次（含下述逮捕甲○○之該次交易）將安非他
    命販售予黃丁樹，得有如附表所示之財物，嗣因黃丁樹吸食安非他命（另案戒治
    中）為警查知後，供出其毒品來源，經警授意黃丁樹聯絡甲○○，佯向其購買安
    非他命，而於八十八年二月二十四日二十一時許，在屏東縣屏東市明正國中前查
    獲，扣得上開行動電話手機一支，復至甲○○屏東縣屏東市○○路○段三二六號
    三樓之一住處，扣得留有安非他命殘渣之塑膠袋一包（兩袋）。
二、案經高雄縣警察局仁武分局報請臺灣高雄地方法院檢察署檢察官偵查起訴，由臺
    灣高雄地方法院判決管轄錯誤，移送本院審理。
     理  由
一、訊據被告甲○○矢口否認右揭犯行，辯稱：伊綽號不是「阿明」（下稱「明仔」
    者，均指同人），「阿明」者另有其人，伊與黃丁樹共同向「阿明」購買安非他
    命，伊均從中剋扣，黃丁樹可能因此懷恨，誣指伊販毒；當天伊就是在現場等「
    土仔」（音，下稱「阿土」、「凸仔」者，均指同人）拿安非他命來賣伊，以償
    還先前剋扣黃丁樹之安非他命；而扣案之行動電話為空號，根本無法使用，黃丁
    樹不可能打這支行動電話聯繫伊云云。
二、經查：
（一）本件查獲被告之經過略為：黃丁樹為警查獲持有毒品安非他命，經警追查其毒
      品來源，黃丁樹主動供承係購自一綽號「阿明」者，該人皆以行動電話000
      0000000號聯繫，並即聯絡上開行動電話之持用人，約定在屏東市明正
      國中前交易安非他命，並帶同警方人員前至上址，而被告果依約前來，黃丁樹
      當場指認被告即其所稱綽號「阿明」者無訛，亦據證人朱家驄證述：伊前往查
      緝並盤問黃丁樹所指認之「阿明」者時，被告承認其綽號「阿明」並持用該行
      動電話0000000000號，待表明身分逮捕被告時，被告旋即否認等語
      明確。參以被告初於警訊時，坦承持用0000000000號行動電話，惟
      供稱完全不認識黃丁樹，迨至偵、審程序，始供稱其與黃丁樹共同向「阿明」
      購入安非他命云云，益見其畏罪情虛。而被告所辯「阿明」者另有其人，黃丁
      樹復附和其詞，供述：那天我是約「阿明」，但不知道甲○○會出來云云，惟
      渠二人就渠所謂「阿明」者究係何人，俱未能提供該個人資料，以供本院調查
      審認，要屬卸責之詞，無可採信，堪認被告即係綽號「阿明」者，且即為販售
      安非他命予黃丁樹之人。至綽號「土仔」者，訊據證人即前往查緝之員警朱家
      驄結證稱：「逮捕被告時，被告謂伊等來得太早，其也是要向『阿土』買毒品
      ，才在這裡等人；由黃丁樹與被告自由聯絡，黃丁樹在電話中有說到『之前說
      好之數量準備好了沒，現在要拿』」等語，足見附表編號四所載該次犯行，為
      被告向綽號「阿土」者調取毒品販售予黃丁樹，堪可認定，是被告所稱綽號「
      阿土」者，應確有其人。
（二）被告販售安非他命之犯行，業據黃丁樹於警訊時指證明確，雖其事後翻異前詞
      ，供稱：是警察要伊約甲○○出來，說甲○○在販毒，實際上甲○○沒有賣；
      伊在警訊時說甲○○賣伊安非他命，是說氣話，甲○○並沒有賣伊安非他命云
      云。惟查，黃丁樹上開既言屈從警察指示，枉指被告販毒，洵屬無奈，詎另稱
      氣忿之餘，刻意誣陷被告販毒，前後供述，一以無心，一以有意，兩者已然矛
      盾，又其就何以翻供，復未能為合理之說明，均難信屬實。復參以被告與黃丁
      樹二人，歷經偵、審程序，俱未見渠等為警訊供述非出於自由意識而有瑕疵之
      抗辯，堪認渠二人之警訊供述係出於自由意識下所為，洵無可疑。再者，倘黃
      丁樹與被告間，已有嫌怨，則被告初於為警逮捕之時即應陳明，以抗辯黃丁樹
      之指證，始允為洗脫刑責之道，乃其竟稱不識黃丁樹，被告所為，無非為求卸
      罪，因以致此，是其事後辯稱：伊與黃丁樹共同購買毒品，均從中剋扣，致黃
      丁樹心生不滿云云，要屬捏造，而黃丁樹附和被告上開辯解，設詞翻異其警訊
      指述，其意無非為被告卸責。從而，足見黃丁樹與被告間並無仇隙，否則黃丁
      樹當無曲意迴護被告之理，茲黃丁樹既刻意為被告脫罪，益見其於警訊所供，
      諒非誣攀，堪信屬實。
（三）訊據被告於警訊時供稱：「我於八十八年二月十四日十九時許……一名綽號『
      阿明』約四十歲左右，體型與我相似，一起吸食安非他命之朋友，因要回屏東
      ，故由我一同騎車，並在路途中，『明仔』向我借行動電話約二至三次……且
      打電話他都到路邊獨自一人，一直到明正國中前，『阿明』自行坐計程車離去
      ，我就獨自一人坐在機車上，等待事前聯絡之『土仔』購買安非他命，就為警
      緝獲。」；繼於偵訊時供稱：「我與一位綽號『凸仔』要買安非他命，而在那
      裡等。黃丁樹叫我拿安非他命還他，我尚未買到，就被抓到，我與『土仔』就
      是約定在這個地方，要向他買安非他命。」；於審理時則供稱：「那天我們共
      有之安非他命被我吃完，黃丁樹要我賠他，就約我出來，我就再約『阿明』出
      來，『阿明』在六、七點時有出來，並要我等一下，他要回去拿東西，我等到
      九點時，警察就來了。」、「本來是找『阿明』，但『阿明』要我等很久，黃
      丁樹又一直要我賠他，我才會再聯絡『阿土』。」、「（阿明當天有無到現場
      ？）有，他自己和朋友開車到現場，我以空機的行動電話要和他換毒品，他不
      要就跑了，我在香肉店有先用有線電話打給『阿明』，表示要向他買毒品，上
      面說『阿明』的朋友，就是我以前說的『土仔』，他們是開私人的轎車。」各
      等語。細繹被告上開就其所謂綽號「阿明」及「土仔」者之行蹤，先後供稱：
      「阿明」與伊一同騎車前往，抵達明正國中後，「阿明」坐計程車離去，伊便
      在該處等「土仔」；伊打電話約「阿明」出來，「阿明」於下午六、七點時有
      出來，後伊再聯絡「土仔」；「阿明」與「土仔」兩人共乘一部轎車前來，一
      同離去云云，供述反覆不定，難信屬實，亦無可採。
（四）而扣案之行動電話為被告持用，業據其供承在卷，該行動電話0000000
      000號為預付卡儲值型之行動電話門號，於八十八年二月十三日起至同年五
      月十九日止之期間正常租用（按即撥打發話之期間，當然包括可受話功能）一
      節，據台灣大哥大股份有限公司函覆明確，是被告所辯無足採信。又扣案之殘
      留晶體粉末之塑膠袋，經送高雄醫學院藥物毒物室，以薄層色層分析法檢驗結
      果，含甲基安非他命成分，有該院檢驗報告單一紙可稽，亦見被告牽涉毒品。
      此外，如附表所示金錢計新台幣二萬元，為黃丁樹向被告購買安非他命之資金
      ，即屬被告販毒所得之財物，堪予認定。本件事證明確，犯行洵堪認定，應予
      依法論科。
三、按安非他命係第二級毒品，核被告販賣安非他命，如附表編號一至三項所為，係
    犯毒品危害防制條例第四條第二項之販賣第二級毒品罪；附表編號四所為，係犯
    毒品危害防制條例第四條第四項、第二項之販賣第二級毒品未遂罪。上開先後多
    次犯行，時間緊接，犯罪構成要件相同，顯係基於概括犯意反覆為之，為連續犯
    ，應以一罪論，除法定刑無期徒刑部分外，餘並加重其刑。被告持有安非他命進
    而販賣，持有之低度行為應為販賣之高度行為所吸收，不另論罪。又查被告前因
    違反麻醉藥品管理條例案件，經本院判處有期徒刑八月確定，於八十六年四月二
    十六日執行完畢，有臺灣屏東地方法院檢察署刑案資料查註紀錄表及本院全國前
    案紀錄表可按，其於五年內再犯本件有期徒刑以上之罪，為累犯，除法定刑無期
    徒刑部分外，餘並加重其刑，併前揭論以連續犯加重部分遞加之。爰審酌被告素
    行不端，販賣毒品，助長毒品氾濫，戕害他人身心，且事後矯飾犯行，未見悔意
    ，惟販毒之期間不長，數量無多等一切情狀，量處如主文所示之刑，以資懲儆。
四、扣案之行動電話一支，為被告所有供犯罪所用之物，應依刑法第三十八條第一項
    第二款沒收；留有安非他命殘渣之塑膠袋一包（兩袋），因無法析離，係第二級
    毒品且屬違禁物，用以佐證被告牽涉毒品，屬毒品危害防制條例第十八條第一項
    前段所謂「查獲」之毒品，應依該條規定沒收銷燬。附表所示之金額合計二萬元
    ，為被告因販毒所得財物，應依毒品危害防制條例第十九條第一項沒收，如全部
    一部不能沒收時以其財產抵償之。
據上論斷，應依刑事訴訟法第二百九十九條第一項前段，毒品危害防制條例第四條第
二項、第十八條第一項前段、第十九條第一項，刑法第十一條、第五十六條、第四十
七條、第三十八條第一項第二款，判決如主文。
本案經檢察官簡靜玉到庭執行職務。
中      華      民      國      八十九      年    五    月    二十九    日
                                      臺灣屏東地方法院刑事第一庭
                                          法  官    蔡憲德
右正本證明與原本無異。
對於本判決如有不服應於收受送達後十日內向本院提出上訴書狀上訴於台灣高等法院
高雄分院並按他造當事人之人數附具繕本。
                                          書記官    林鴻仁
中      華      民      國      八十九      年    五    月    二十九    日
附錄本案論罪科刑法條
毒品危害防制條例第四條第二項
製造、運輸、販賣第二級毒品者，處無期徒刑或七年以上有期徒刑，得併科新台幣
七百萬元以下罰金。
 附  表
┌──┬──────┬──────┬──────┬─────┐
│編號│ 時      間 │ 地      點 │ 購買之金額 │備      註│
├──┼──────┼──────┼──────┼─────┤
│一、│八十八年二月│屏東縣屏東市│新臺幣（下同│          │
│    │九日二十一時│和生路二段三│）一萬元    │          │
│    │許          │二六號三樓之│            │          │
│    │            │一          │            │          │
├──┼──────┼──────┼──────┼─────┤
│二、│同年二月十二│同右        │五千元      │          │
│    │日二十二時許│            │            │          │
│    │            │            │            │          │
│    │            │            │            │          │
├──┼──────┼──────┼──────┼─────┤
│三、│同年二月二十│同右        │五千元      │          │
│    │四日中午十二│            │            │          │
│    │時許        │            │            │          │
│    │            │            │            │          │
├──┼──────┼──────┼──────┼─────┤
│四、│同年二月二十│屏東市明正國│不詳        │          │
│    │四日二十一時│中前        │            │          │
│    │許          │            │            │          │
│    │            │            │            │          │
│    ├──────┴──────┴──────┴─────┤
│    │按：本次黃丁樹偽稱欲購買毒品，雖無實際購毒之真意，但│
│    │被告既有販毒之故意，且向綽號「阿土」者調取毒品依約前│
│    │往交付，即已著手實施販毒之行為。惟黃丁樹原無買受毒品│
│    │之意思，其虛與被告買賣毒品，意在協助警察辦案，以求人│
│    │贓俱獲，事實上其二人不能真正完成買賣毒品之行為。是以│
│    │被告本次犯行，應僅論以販賣毒品未遂罪。              │
│    │                                                    │
│    │                                                    │
└──┴──────────────────────────┘


司法院資訊處製作；財團法人民間司法改革基金會備份。
